【裁判字號】    89,交訴,57
【裁判日期】    891129
【裁判案由】    業務過失致死等
【裁判全文】
臺灣士林地方法院刑事判決                          八十九年度交訴字第五七號
    公  訴  人  臺灣士林地方法院檢察署檢察官
    被      告  乙○○
    選任辯護人  林德川
右列被告因業務過失致死等案件，經檢察官提起公訴（八十八年度偵字第八六八０號
），本院判決如左：
    主  文
乙○○從事業務之人，因業務上之過失致人於死，處有期徒刑壹年貳月。緩刑參年。
    事  實
一、乙○○係砂石車司機，為從事駕駛業務之人，於民國八十八年七月三十一日中午
    十二時十五分許，駕駛車號ＧＢ─七二六號營業大貨車，行經台北縣八里鄉下罟
    子十二號處，欲右轉巷子時，本應注意汽車行駛至號誌之交岔路口，轉彎車應暫
    停讓直行車先行，而依當時情形，又無不能注意之情形，詎竟疏未注意，貿然右
    轉，致與在前方同向直行之丙○○騎乘車號ＱＴＲ─八七二號機車後載陳彥璋在
    上址發生擦撞，造成丙○○受有左側橈骨、尺骨遠端骨折、右側橈骨遠端骨折之
    傷害，陳彥璋因腹腔挫裂創大量出血，經送醫不治死亡。經乙○○自行報警，於
    警方前往處理時自承係其肇事而接受裁判。
二、案經被害人陳彥璋之母丁○○及被害人丙○○訴由臺北縣警察局蘆洲分局報請臺
    灣士林地方法院檢察署檢察官偵查起訴。
    理  由
一、訊據被告乙○○矢口否認有何過失致人於死或過失傷害之犯行，辯稱：本件車禍
    是因丙○○駕駛不慎撞及被告之車輛所致，故本件車禍，應與被告無關云云，惟
    查右揭事實，業經被告乙○○於警訊時自承：「我因駕駛ＧＢ─七二六號營大貨
    車，於右轉時不慎推倒ＱＴＲ─八七二號輕機車騎士撞倒受傷」等語屬實在卷（
    偵字第八六八０號卷第五頁正面），被告於檢察官相驗後偵訊時亦自承「有過失
    」等語在卷（相字第四九０號卷第十八頁反面），與證人丙○○證述情節相符，
    且被害人陳彥章因本件車禍而腹腔挫裂創大量出血致死之事實，業經檢察官率同
    法醫師相驗明確，有相驗屍體證明書、勘驗筆錄、驗斷署在卷可佐，被害人丙○○受有左側橈骨、尺骨遠端骨折、右側橈骨遠端骨折之傷害事實，有診斷證明書
    在卷可證，另有道路交通事故調查報告表、照片多幀在卷可佐，且本件事故經送
    「台灣省台北縣區車輛行車事故鑑定委員會」鑑定及「台灣省車輛行車事故覆議
    鑑定委員會」覆議，亦均為同一之認定「甲方（即被告乙○○）右轉末注意右後
    方來車，為肇事原因」，有各該委員會民國八十八年十二月十六日八八北行字第
    一八六三號函及所附「鑑定意見」、八十九年五月九日府覆議字第八九０三五三
    號函在卷可證，被告對於本件車禍之發生確有過失至明，並與被害人陳彥璋之死
    亡及丙○○之傷害有相當因果關係。至於被告於本院審理時始聲請傳喚證人甲○○到庭結證稱本件車禍是丙○○過失並非被告乙○○之過失云云。查被告自陳該
    證人甲○○係車禍發生後主動留下電話及姓名的紙條給伊，伊才聲請傳喚云云，
    惟值得懷疑者，假如被告乙○○所言實在，如此重要之目擊證人，被告從未聲請
    傳喚，自案發時之八十八年七月三十一日至八十九年八月四日始向檢察官聲請傳
    喚證人甲○○？殊與常情、常理有違。是以證人甲○○雖經本院傳喚到庭為有利
    於被告之證述，惟本院認證人甲○○之證言與鑑定、覆議不符，並不足採，併此
    敘明。本件事證明確，被告犯行堪予認定，應依法論科。
二、核被告是駕駛砂石車司機，為從事駕駛業務之人，核被告所為，係犯刑法第二百
    七十六條第二項之業務過失致人於死罪及二百八十四條第二項業務過失傷害罪。
    被告所犯係一行為觸犯二罪名，屬想像競合犯，應從一重即業務過失致人於死罪
    處斷。被告對於未發覺之罪自首而受裁判，有警訊筆錄在卷可佐，爰依刑法第六
    十二條前段之規定減輕其刑。爰審酌被告之品行、犯罪之動機、目的、手段、犯
    罪時所受之刺激、被害人所受傷害程度、被害人陳彥璋死亡及被告犯罪後與被害
    人達成和解之態度（有調解書在卷可佐）等一切情狀，量處如主文所示之刑。被
    告前未曾受有期徒刑以上刑之宣告，有臺灣高等法院被告全國前案紀錄表在卷可
    佐，其因一時失慮，偶罹刑典，且現身患食道靜脈曲張併出血之重症（有台北市
    立和平醫院診斷證明書在卷可佐），經此刑之宣告後，應知警惕而無再犯之虞，
    本院因認暫不執行其刑為當，予以宣告緩刑三年，用啟自新。。
據上論斷，應依刑事訴訟法第二百九十九條第一項前段，刑法第二百七十六條第二項
、第二百八十四條第二項、第五十五條、第六十二條前段、第七十四條第一款，罰金
罰鍰提高標準條例第一條前段，判決如主文。
本案經檢察官陳瑞仁到庭執行職務。
中      華      民      國      八十九    年    十一    月    二十九    日
                                臺灣士林地方法院刑事第三庭
                                    法  官  林  俊  益
右正本證明與原本無異。
如不服本裁定，應於裁定送達後五日內向本院提出抗告狀。
                                    書記官  趙  薇  莉
中      華      民      國      八十九    年    十二    月      二      日
附錄本案論罪科刑法條全文
第二百七十六條
因過失致人於死者，處二年以下有期徒刑、拘役或二千元以下罰金。
從事業務之人，因業務上之過失犯前項之罪者，處五年以下有期徒刑或拘役，得併科
三千元以下罰金。
刑法第二百八十四條
因過失傷害人者，處六月以下有期徒刑、拘役或五百元以下罰金。致重傷者，處一年
以下有期徒刑、拘役或五百元下罰金。
從事業務之人，因業務上之過失傷害人者，處一年以下有期徒刑、拘役或一千元以下
罰金。致重傷者，處三年以下有期徒刑、拘役或二千元以下罰金。


司法院資訊處製作；財團法人民間司法改革基金會備份。
